【裁判字號】    97,訴,196
【裁判日期】    970502
【裁判案由】    偽造文書等
【裁判全文】
臺灣苗栗地方法院刑事判決               97年度訴字第196號
公  訴  人  臺灣苗栗地方法院檢察署檢察官
被      告  甲○○
上列被告因偽造文書等案件，經檢察官聲請簡易判決處刑（97年
度偵字第578號），本院苗栗簡易庭認不宜以簡易判決處刑，改
依通常程序審判，本院以簡式審判程序審理，判決如下：
    主  文
甲○○共同犯行使偽造私文書罪，處有期徒刑陸月，如易科罰金
，以新臺幣壹仟元折算壹日；減為有期徒刑參月，如易科罰金，
以新臺幣壹仟元折算壹日。如附表所示之物品、印文均沒收。
    犯罪事實及理由
一、犯罪事實：
  (一)甲○○因其房屋遭法院查封，無處居住，遂徵得其兄乙○○
    之同意，以乙○○之名義，透過東森房屋仲介，購買坐落於
    苗栗市○○里○ 鄰○○街65巷3 號房屋，甲○○並於民國95
    年9 月26日，以乙○○名義向第一商業銀行頭份分行辦理房
    屋貸款新臺幣290 萬元及信用貸款60萬元（合計350 萬元）
    ，用以購買前開房屋。甲○○為取信於第一商業銀行頭份分
    行之承辦人員，竟與成年人陳耀宗（未經起訴）共同基於意
    圖為自己不法所有、行使偽造私文書之犯意聯絡，持陳耀宗
    所提供偽造之「鋐立實業有限公司」（以下稱鋐立公司）在
    職證明、95年2 月至7 月份之薪資袋等私文書（在職證明有
    偽造之鋐立公司、負責人黃詩鐸、鋐立公司統一發票專用章
    等印文，薪資袋上有偽造之鋐立公司、負責人黃詩鐸印文）
    ，並向不知情之東森房屋業務人員林欽堂行使，林欽堂再轉
    交不知情代書劉玉琴，劉玉琴再轉交予第一商業銀行頭份分
    行承辦人員陳永宗行使。因而使第一商業銀行頭份分行承辦
    人員陳永宗誤認乙○○係有資力之人而予以核發貸款，以此
    方法詐得上述款項，致生損害於乙○○及第一商業銀行頭份
    分行。嗣甲○○無力繳納貸款，第一商業銀行頭份分行遂向
    乙○○追償，乙○○即向檢察官提出告發，始查知上情。
  (二)案經乙○○告發及苗栗縣警察局苗栗分局報告臺灣苗栗地方
    法院檢察署檢察官偵查後聲請簡易判決處刑。
二、證據論述：
    除增加被告甲○○於本院之自白及臺灣高等法院被告前案紀
    錄表1份外，其餘引用檢察官起訴書之記載（如附件）。
三、論罪科刑：
    核被告所為係犯刑法第216 條、第210 條之行使偽造私文書
    罪、第339 條第1 項之詐欺取財罪。其所為之上述行為，與
    成年人陳耀宗間，具有犯意聯絡與行為分擔，為共同正犯。
    又被告利用不知情之林欽堂、劉玉琴犯上述之罪，為間接正
    犯。被告前述偽造之「鋐立實業有限公司」印章、「黃詩鐸
    」印章、「鋐立實業有限公司統一發票專用章」之行為，及
    偽造上述印文之行為，各係偽造私文書之部分行為，均不另
    論罪。被告於偽造私文書後復持以行使，偽造之低度行為應
    為行使之高度行為所吸收，逕論行使之罪。其所為係一行為
    觸犯行使偽造私文書罪及詐欺取財罪，應依刑法第55條想像
    競合犯之規定，從一情節較重之行使偽造私文書罪處斷（起
    訴書認為係屬修正前刑法第55條之牽連犯，容有誤會，併此
    敘明）。爰審酌被告犯罪之動機、目的、手段、方法、犯後
    坦承犯行等一切情狀，量處如主文所示之刑，並諭知易科罰
    金之折算標準。又查，被告上述犯行，係在96年4 月24日之
    前，所犯符合中華民國九十六年罪犯減刑條例所定之減刑條
    件，爰依同條例第2 條第1 項第3 款之規定，減其宣告刑二
    分之一，並依同條例第9 條之規定，諭知易科罰金之折算標
    準。至附表一所示之印章、統一發票專用章雖未扣案，及附
    表二所示偽造的印文，均應依刑法第219 條之規定沒收。
據上論斷，應依刑事訴訟法第452條、第273條之1第1項、第299
條第1項前段、第310條之2、第454條第2項，刑法第216條、第21
0 條、第339 條第1 項、第55條、第41條第1 項前段、第219 條
，中華民國九十六年罪犯減刑條例第2 條第1 項第3 款、第7 條
、第9 條，刑法施行法第1 條之1 ，判決如主文。
本案經檢察官李基彰到庭執行職務。
中    華    民    國    97    年    5     月    2     日
                  刑事第三庭    法  官  呂曾達
以上正本證明與原本無異。
如不服本判決，應於判決送達後10日內向本院提出上訴狀（應抄
附繕本），其未敘述上訴理由者，應於上訴期間屆滿後20日內補
提理由書狀於本院，上訴於臺灣高等法院臺中分院。告訴人或被
害人如對於本判決不服者，應具備理由請求檢察官上訴，其上訴
期間之計算係以檢察官收受判決正本之日期為準。
                                書記官  許千士
中    華    民    國    97    年    5     月    5     日
附錄本案論罪科刑法條全文
刑法第216 條、第210條、第339條第1項。
中華民國刑法第216條
（行使偽造變造或登載不實之文書罪）
行使第 210 條至第 215 條之文書者，依偽造、變造文書或登載
不實事項或使登載不實事項之規定處斷。
中華民國刑法第210條
（偽造變造私文書罪）
偽造、變造私文書，足以生損害於公眾或他人者，處 5 年以下有
期徒刑。
中華民國刑法第339條
（普通詐欺罪）
意圖為自己或第三人不法之所有，以詐術使人將本人或第三人之
物交付者，處5 年以下有期徒刑、拘役或科或併科1 千元以下罰
金。
以前項方法得財產上不法之利益或使第三人得之者，亦同。
前二項之未遂犯罰之。
附表：
一、「鋐立實業有限公司」印章、「黃詩鐸」印章、「鋐立實業
     有限公司統一發票專用章」各壹枚。
二、「鋐立實業有限公司」之在職證明及95年2月至7月薪資袋上
     之「鋐立實業有限公司」印文柒枚、「黃詩鐸」印文柒枚
     、「鋐立實業有限公司統一發票章」印文壹枚。


司法院資訊處製作；財團法人民間司法改革基金會備份。
